臺灣高等法院刑事裁定　　　　　　　　 100年度抗字第1280號
抗　告　人
即 具保 人　許秀蓉
被　　　告　許秀華
選任辯護人　魏釷沛律師
上列抗告人因聲請發還保證金案件，不服臺灣臺北地方法院 100
年度聲字第2781號，中華民國100 年10月11日裁定，提起抗告，
本院裁定如下：
    主  文
抗告駁回。
    理  由
一、原裁定意旨略以：本件被告許秀華係於審理中由臺灣臺北地
    方法院諭知准予新臺幣（下同）8 萬元交保，嗣由具保人許
    秀蓉繳納8萬元保證金後釋放被告，有刑事保證金收據1紙在
    卷可稽，又被告被訴違反毒品危害防制條例案件，現由臺灣
    臺北地方法院以100年度訴字第524號案件審理中。具保人固
    以被告於保釋後，拒絕與具保人保持聯繫，又經常離家數日
    未歸，具保人擔憂被告不無預備逃匿之嫌，因而報告法院並
    聲請退保，惟具保人並未提出任何被告預備逃匿之具體事證
    ，以為防止被告逃匿之參酌，空言指陳，自難採憑，是本件
    具保人聲請發還保證金，經核於法不合，無從准許，應予駁
    回等語。
二、抗告意旨略以：被告於保釋後拒絕與抗告人保持聯繫，又經
    常離家數日不歸，已與保釋時承諾將定時聯繫之情形不同，
    顯有預備逃匿之情，且近日被告竟直接以電話告知抗告人，
    稱因有另案判決確定，100 年10月24日毒品案件庭期將不出
    庭，也會另尋住處，不再至法院報到等語。是以抗告人前稱
    被告有預備逃匿之情事確係屬實，亦已將如何預備逃匿之具
    體事實說明，法院仍有防止被告逃匿之可能，抗告人已盡具
    保之責，爰請准予發還保證金云云。
三、按以具保證書或繳納保證金之第三人，將被告預備逃匿情形
    ，於得以防止之際報告法院、檢察官或司法警察官而聲請退
    保者，法院或檢察官得准其退保，刑事訴訟法第119條第2項
    前段固有明文。其所謂將被告預備逃匿情形，於得以防止之
    際報告，係指於被告尚未逃匿，且有防止可能之前，將被告
    如何預備逃匿之具體情事，向法院、檢察官或司法警察官報
    告者而言，若被告已逃匿，或僅空泛指稱被告不無預備逃亡
    之虞，而未舉出具體之預備逃匿情事，均無藉以聲請退保，
    以免除其具保責任之餘地；而是否准其退保，法院或檢察官
    亦得斟酌是否確因該具保第三人之報告，防止被告逃匿等情
    ，而為准否退保之裁量，非謂一提出報告，法院即應准予退
    保（最高法院98年度台抗字第743號裁定意旨參照）。
四、本件抗告人即具保人許秀蓉係以被告拒絕與其保持聯繫，認
    被告顯有預備逃匿之情為由，聲請准其退保，然並未敘明被
    告有何預備逃匿之具體情形，顯與前揭規定有違。另抗告意
    旨又以「被告向抗告人稱會另尋住處，不會再至法院報到，
    已有被告預備逃匿之具體事實」云云，仍未說明其與被告聯
    繫或無從聯繫之特定時、日、方式等具體情節，且尚難僅以
    被告口頭上所稱會另尋住處云云，即認被告有預備逃匿之嫌
    ，抗告人亦未指出被告有何預備逃匿之具體計畫或方式，自
    與刑事訴訟法第119條第2項前段之規定有間。原審本於同一
    理由，駁回抗告人之聲請，自非無據；抗告人仍執前詞指摘
    原裁定不當，求予撤銷改判，為無理由，應予駁回。至於被
    告果有其他預備逃匿情事，抗告人仍可於得以防止之際，另
    行報告法院准其退保，併此敘明。
據上論斷，應依刑事訴訟法第412條，裁定如主文。
中    華    民    國   100    年    11    月    10    日
                  刑事第九庭審判長法  官  許仕楓
                                  法  官  許必奇
                                  法  官  劉興浪
以上正本證明與原本無異。
不得再抗告。
                                  書記官  王詩涵
中    華    民    國   100    年    11    月    10    日